臺灣桃園地方法院刑事判決　　　　　 100年度審易字第822號
公　訴　人　臺灣桃園地方法院檢察署檢察官
被　　　告　蕭德成
　　　　　　沈稔宸原名沈文章.
　　　　　　牟桂芬
上列被告因竊盜案件，經檢察官提起公訴（100 年度偵字第5354
號、100 年度偵緝字第447 號），被告就被訴事實為有罪之陳述
，經本院裁定改依簡式審判程序審理，判決如下：
    主      文
蕭德成攜帶兇器竊盜，處有期徒刑拾月。又結夥三人以上、攜帶
兇器、踰越安全設備竊盜，未遂，處有期徒刑捌月；扣案之活動
扳手、電動螺絲起子、梅花扳手及老虎鉗各壹支均沒收。應執行
有期徒刑壹年貳月；扣案之活動扳手、電動螺絲起子、梅花扳手
及老虎鉗各壹支均沒收。
沈稔宸結夥三人以上、攜帶兇器、踰越安全設備竊盜，未遂，累
犯，處有期徒刑陸月，如易科罰金，以新臺幣壹仟元折算壹日；
扣案之活動扳手、電動螺絲起子、梅花扳手及老虎鉗各壹支均沒
收。
牟桂芬結夥三人以上、攜帶兇器、踰越安全設備竊盜，未遂，累
犯，處有期徒刑陸月，如易科罰金，以新臺幣壹仟元折算壹日；
扣案之活動扳手、電動螺絲起子、梅花扳手及老虎鉗各壹支均沒
收。
    事實及理由
一、被告所犯之罪，為死刑、無期徒刑、最輕本刑3 年以上有期
    徒刑或高等法院管轄第一審案件以外之罪，而被告於本院準
    備程序進行中，就被訴事實為有罪之陳述，經本院告知簡式
    審判程序意旨，並聽取公訴人及被告之意見後，依刑事訴訟
    法第273 條之1 第1 項之規定，裁定依簡式審判程序審理。
二、犯罪事實：
    (一)蕭德成意圖為自己不法之所有，基於竊盜之犯意，於民國
    98年10月27日晚間11時許，在桃園縣中壢市○○路○ 段 125
    號旁，攜帶其所有磨成鑰匙形狀、約同鉛筆長度，客觀上可
    供兇器使用，足以對人之生命、身體產生危險之六角扳手 1
    支（未扣案），以破壞車門鑰匙孔之方式，竊取鄧桂英所有
    之車牌號碼LQ-2047 號自用小客貨車得手。嗣為警於98年11
    月16日下午3 時許，在桃園縣觀音鄉○○○街產業道路旁尋
    獲上開車輛，警方並自車內駕駛座腳踏墊採集到檳榔渣1 枚
    ，經送鑑驗比對，結果與蕭德成之DNA-STR 型別相符，始查
    悉上情。
    (二)沈稔宸前於80年間因違反懲治盜匪條例案件，經臺灣高
    等法院以81年度少上更一字第17號判決判處有期徒刑11年確
    定，於84年11月30日縮短刑期假釋出監併付保護管束，嗣因
    撤銷假釋，尚餘殘刑6 年3 月又16日；復於86年間因違反
    肅清煙毒條例案件，經臺灣高雄地方法院以86年度訴字第10
    59號判決判處有期徒刑3 年4 月，上訴後，經臺灣高等法院
    高雄分院以86年度上訴字第1278號判決上訴駁回確定；又於
    87年間因偽造文書、竊盜案件，經本院以87年度易字第19
    01號判決判處有期徒刑4 月、3 月，應執行有期徒刑6 月確
    定。前開編號、之罪刑與上揭編號之殘刑6 年3 月又
    16日接續執行，於94年2 月25日縮短刑期假釋出監併付保護
    管束，嗣遭撤銷假釋，另因中華民國九十六年罪犯減刑條例
    公布施行，前開編號、之罪刑，復經本院以96年度聲減
    字第4888號裁定各減宣告刑二分之一，並就編號所示之 2
    罪合併定應執行有期徒刑3 月又15日確定，於97年2 月4 日
    入監執行殘刑有期徒刑10月又29日，於97年12月28日縮刑期
    滿執行完畢。再於96年間因詐欺案件，經臺灣雲林地方法
    院以97年度虎簡字第328 號判決判處有期徒刑3 月確定，上
    訴後，經同法院以97年度簡上字第135 號判決駁回上訴確定
    ；繼於98年間因施用毒品案件，經本院以98年度審訴字第
    2118號判決判處有期徒刑7 月確定；又於98年間因過失傷
    害案件，經本院以99年度壢交簡字第715 號判決判處拘役40
    日確定，前開編號～之3 罪刑經接續執行，有期徒刑部
    分於100 年1 月4 日期滿執行完畢（拘役期間為100 年1 月
    5 日至100 年2 月13日）（於本案均構成累犯）。牟桂芬前
    於98年間因施用毒品案件，經本院以98年度壢簡字第3339號
    判決判處有期徒刑2 月確定，於99年5 月21日易科罰金執行
    完畢（於本案構成累犯）。詎其等猶不知悔改，2 人偕同蕭
    德成為竊取電路設備變賣花用，竟共同基於意圖為自己不法
    之所有，基於竊盜之犯意聯絡，於100 年2 月22日凌晨0 時
    許，至址設桃園縣楊梅市○○路○ 段279 號之橡榮電子材料
    股份有限公司（下稱橡榮公司），踰越外圍欄杆縫隙及廠房
    窗戶之安全設備（侵入建築物之部分未據告訴）後，3 人遂
    分別持用蕭德成所有客觀上可供兇器使用，足以對人之生命
    、身體產生危險之活動扳手、電動螺絲起子、梅花扳手及老
    虎鉗各1 支等工具，著手竊取廠房地下室內之大、小型斷路
    器、變動箱、電線等物品。嗣於同日凌晨2 時40分許，為橡
    榮公司職員高迪揚會同警方當場查獲始未得逞，警方並扣得
    小型斷路器12台、大型斷路器20台、變電箱1 台、電線1 綑
    及上開蕭德成所有供犯罪所用之活動扳手、電動螺絲起子、
    梅花扳手及老虎鉗各1 支，始悉上情。
三、認定被告犯罪所憑之證據：
  (一)被告蕭德成、沈稔宸、牟桂芬於警詢、偵訊中及本院行準
      備程序暨審理中之自白。
  (二)證人即被害人鄧桂英於警詢之證述；證人高迪揚於警詢、
      偵訊中之具結證述。
  (三)內政部警政署刑事警察局99年2 月3 日刑醫字第09900045
      13號鑑定書、桃園縣政府警察局大園分局現場勘察報告（
      車號LQ-2047 號汽車尋獲案）、失車- 唯讀案件基本資料
      、贓物認領保管單、楊梅分局楊梅派出所扣押筆錄暨扣押
      物品目錄表各1 份及採證照片6 張暨現場照片12張。
  (四)扣案之活動扳手、電動螺絲起子、梅花扳手及老虎鉗各 1
      支。
四、查被告蕭德成於事實及理由欄二、(一)之犯罪後，刑法第 321
    條第1 項業於100 年1 月26日修正公布，於100 年1 月28日
    生效施行。按行為後法律有變更者，適用行為時之法律，但
    行為後之法律有利於行為人者，適用最有利於行為人之法律
    ，刑法第2 條第1 項定有明文。修正前之刑法第321 條第 1
    項原規定：「犯竊盜罪而有左列情形之一者，處六月以上、
    五年以下有期徒刑：一、於夜間侵入住宅或有人居住之建築
    物、船艦或隱匿其內而犯之者。二、毀越門扇、牆垣或其他
    安全設備而犯之者。三、攜帶兇器而犯之者。四、結夥三人
    以上而犯之者。五、乘火災、水災或其他災害之際而犯之者
    。六、在車站或埠頭而犯之者。」；而修正後刑法第321 條
    第1 項則規定：「犯竊盜罪而有下列情形之一者，處六月以
    上、五年以下有期徒刑，得併科新臺幣十萬元以下罰金：一
    、侵入住宅或有人居住之建築物、船艦或隱匿其內而犯之者
    。二、毀越門扇、牆垣或其他安全設備而犯之者。三、攜帶
    兇器而犯之者。四、結夥三人以上而犯之者。五、乘火災、
    水災或其他災害之際而犯之者。六、在車站、埠頭、航空站
    或其他供水、陸、空公眾運輸之舟、車、航空機內而犯之者
    。」，比較修正前後關於刑法第321 條第1 項之規定，修正
    後之刑法第321 條第1 項於第1 款刪除「於夜間」之文字；
    於第6 款增加「航空站或其他供水、陸、空公眾運輸之舟、
    車、航空機內」之文字，擴大加重竊盜罪之適用範圍，使部
    分修正前原應適用普通竊盜罪論罪科刑之情形，於修正後改
    論以加重竊盜罪論罪科刑，並增加得併科罰金新臺幣10萬元
    之規定，解釋上應以修正前之規定對被告較有利，自仍依刑
    法第2 條第1 項前段規定，適用行為時之法律即修正前刑法
    第321 條第1 項規定論處。
五、核被告蕭德成於事實及理由欄二、(一)所為，係犯修正前刑法
    第321 條第1 項第3 款之攜帶兇器竊盜罪；於事實及理由欄
    二、(二)所為，係犯刑法第321 條第2 項、第1 項第2 款、第
    3 款、第4 款之踰越安全設備、攜帶兇器、結夥三人以上竊
    盜未遂罪。被告沈稔宸及牟桂芬於事實及理由欄二、(二)所為
    ，係犯刑法第321 條第2 項、第1 項第2 款、第3 款、第 4
    款之踰越安全設備、攜帶兇器、結夥三人以上竊盜未遂罪。
    被告蕭德成、沈稔宸及牟桂芬3 人間，就事實及理由欄二、
    (二)之犯行，具犯意聯絡及行為分擔，為共同正犯。被告蕭德
    成所犯上開2 罪，其犯意各別，行為互殊，應予分論併罰。
    又被告沈稔宸及牟桂芬分別有如事實及理由欄二、(二)所述之
    科刑及執行資料，有上開臺灣高等法院被告前案紀錄表各 1
    份在卷可稽，其於有期徒刑執行完畢後5 年內，故意再犯本
    件有期徒刑以上之罪，均為累犯，皆應依刑法第47條第1 項
    規定加重其刑。被告3 人於事實及理由欄二、(二)已著手於竊
    盜行為之實行而不遂，為未遂犯，依刑法第25條第2 項規定
    ，得按既遂犯之刑減輕之。又被告沈稔宸及牟桂芬於此部分
    之犯行，同時有刑之加重及減輕事由，爰依法先加後減之。
    爰審酌被告3 人均值壯年，不思以己力循正當方式獲取錢物
    ，竟恣意以非法手段侵害他人財物，欠缺對他人財產權之尊
    重，然犯後均能坦承犯行，態度尚佳，兼衡其犯行所用手段
    、智識程度、生活狀況等一切情狀，分別量處如主文所示之
    刑，並就被告沈稔宸及牟桂芬所犯部分諭知易科罰金之折算
    標準，另被告蕭德成部分定其應執行之刑。末查，刑法第38
    條第3 項係規定「犯罪行為人」所有供犯罪所用之物，得宣
    告沒收，而共同正犯於意思聯絡範圍內，組成一共犯團體，
    團體中之任何成員均為「犯罪行為人」，供犯罪所用之物，
    只要屬於「犯罪行為人」所有，均得宣告沒收（參照最高法
    院92年度台上字第787 號判決意旨及94年2 月2 日刑法第38
    條第2 項、第3 項修正理由參照），此即刑法學理上「共犯
    連帶沒收」理論，準此，數人共同犯罪之情形時，就因犯罪
    依法沒收之物，不論究係為共犯何人所有，就各共犯之判決
    均應宣告沒收之從刑至明。是扣案之活動扳手、電動螺絲起
    子、梅花扳手及老虎鉗各1 支，均係被告蕭德成所有，供被
    告3 人共犯本件竊盜罪所用之物，爰依刑法第38條第1 項第
    2 款暨共犯連帶沒收理論，於前開各被告犯行主文項下，均
    予宣告沒收。
六、應適用之法條：
    刑事訴訟法第273 條之1 第1 項、第299 條第1 項前段、第
    310 條之2 、第454 條第1 項，修正前刑法第321 條第1 項
    第3 款，刑法第2 條第1 項前段、第28條、第321 條第1 項
    第2 款、第3 款、第4 款、第2 項、第25條第2 項、第47條
    第1 項、第41條第1 項前段、第38條第1 項第2 款、第51條
    第5 款。
七、如不服本判決，應於判決送達後10日內向本院提出上訴狀（
    應附繕本），其未敘述上訴理由者，應於上訴期間屆滿後20
    日內補提理由書狀於本院，上訴於臺灣高等法院。
本案經檢察官高文政到庭執行職務。
中    華    民    國   100    年    10     月    31    日
                  刑事庭    法  官  黃翊哲
以上正本證明與原本無異。
                            書記官  林宜亭
中    華    民    國   100    年    10     月    31    日
附錄本案論罪科刑法條：
修正前中華民國刑法第321條
（加重竊盜罪）
犯竊盜罪而有左列情形之一者，處6 月以上、5 年以下有期徒刑
：
一、於夜間侵入住宅或有人居住之建築物、船艦或隱匿其內而犯
    之者。
二、毀越門扇、牆垣或其他安全設備而犯之者。
三、攜帶兇器而犯之者。
四、結夥三人以上而犯之者。
五、乘火災、水災或其他災害之際而犯之者。
六、在車站或埠頭而犯之者。
前項之未遂犯罰之。
中華民國刑法第321條
（加重竊盜罪）
犯竊盜罪而有下列情形之一者，處 6 月以上、5 年以下有期徒
刑，得併科新臺幣 10 萬元以下罰金：
一、侵入住宅或有人居住之建築物、船艦或隱匿其內而犯之者。
二、毀越門扇、牆垣或其他安全設備而犯之者。
三、攜帶兇器而犯之者。
四、結夥三人以上而犯之者。
五、乘火災、水災或其他災害之際而犯之者。
六、在車站、埠頭、航空站或其他供水、陸、空公眾運輸之舟、
    車、航空機內而犯之者。
前項之未遂犯罰之。